臺灣高等法院臺南分院刑事判決　　　　 96年度上訴字第370號
上　訴　人
即　被　告　丁○○
　　　　　　　　　　　號
選任辯護人　吳健安律師
上列上訴人因違反槍砲彈藥刀械管制條例案件，不服臺灣臺南地
方法院95年度訴字第523號中華民國96年2月1日第一審判決（起
訴案號：臺灣臺南地方法院檢察署94年度營偵字第1379號），提
起上訴，本院判決如下：
    主  文
原判決撤銷。
丁○○未經許可，持有手槍，處有期徒刑伍年，併科罰金新台幣
貳拾萬元，如易服勞役，以新台幣參仟元折算壹日，扣案如附表
一編號1所示之捷克CZ廠75B型制式半自動90手槍壹枝（槍枝管制
編號0000000000號）沒收之；又連續未經許可，製造可發射子彈
具有殺傷力之手槍，處有期徒刑伍年貳月，併科罰金新臺幣貳拾
萬元，罰金如易服勞役，以新台幣參仟元折算壹日，扣案如附表
一編號2之仿SIGSAUER廠P220型半自動手槍之改造手槍壹枝（槍
枝管制編號0000000000）、如附表一編號3所示之仿BERETTA廠
92FS型半自動手槍製造之改造手槍壹枝（槍枝管制編號
0000000000）、如附表一編號4所示之直徑9ｍｍ金屬彈頭之土造
子彈參顆及如附表一編號5所示之直徑8.9ｍｍ金屬彈頭之土造子
彈伍顆、及如附表二所示之物均沒收；應執行有期徒刑玖年，罰
金新臺幣參拾伍萬元，罰金如易服勞役，以新台幣參仟元折算壹
日，扣案如附表一編號1所示之捷克CZ廠75B型制式半自動90 手
槍壹枝（槍枝管制編號0000000000號）、如附表一編號2之仿
SIGSAUER廠P220型半自動手槍之改造手槍壹枝（槍枝管制編號
0000000000）、如附表一編號3所示之仿BERETTA廠92FS型半自動
手槍製造之改造手槍壹枝（槍枝管制編號0000000000）、如附表
一編號4所示之直徑9ｍｍ金屬彈頭之土造子彈參顆及如附表一編
號5所示之直徑8.9ｍｍ金屬彈頭之土造子彈伍顆、及如附表二所
示之物均沒收之。
    事  實
一、丁○○明知制式槍枝、子彈及具有殺傷力之改造槍枝、子彈
    為槍砲彈藥刀械管制條例第4條第1項第1款、第2款所管制之
    物品，非經中央主管機關許可，不得擅自持有及製造，竟未
    經許可分別基於製造可發射子彈具有殺傷力之槍枝、及具有
    殺傷力子彈之犯意，及持有制式槍枝、子彈之犯意為下列犯
    行：
(一)基於概括犯意，先於民國94年5月至6月間某日，至台南市北
    區某玩具店購買不具殺傷力仿ＳＩＧＳＡＵＧＲ廠Ｐ２２０
    型半自動手槍及仿ＢＥＲＥＴＴＡ廠９２ＦＳ型半自動手槍
    製造之玩具手槍各1支及具有金屬彈頭及彈殼之模型彈13顆
    。嗣於94年7月至8月間某日起，另行購置鐵管，且將之持至
    不知情之友人所開設之工廠，借用該工廠之大型器具將鐵管
    裁剪而成槍管，並即將之攜回其位於臺南縣西港鄉劉厝村蚶
    西港6之21號住處，以其所有如附表二所示，供其改造時所
    用及預備之電鑽1支、鑽頭3支、尖嘴鉗1支、老虎鉗2支、挫
    刀3支、瑞士刀1組等工具將裁剪而得之鐵管與前開玩具手槍
    組合，並進行細部研磨，而連續將原不具殺傷力之2支玩具
    手槍，製造成如附表一編號2、3所示可發射子彈，具有殺傷
    力之改造手槍2支，丁○○並為供前揭製造而成可發射子彈
    ，具殺傷力之改造手槍所用，而以前揭工具將所購得之具有
    金屬彈頭、彈殼之模型子彈加以改造，並填裝如附表二編號
    1 所示之火藥，而連續製造具殺傷力如附表一編號4、5及如
    附表三編號3、4所示之具殺傷力之土造子彈共13顆，丁○○
    並自製造前開改造手槍及子彈後，即將之非法持有。
(二)丁○○復另行起意，於94年8月間某日，至臺南縣佳里鎮鎮
    山里某竹林土堆處，將其已故友人蔡銘鴻於86年至87年間某
    日，於該處放置之如附表一編號1所示之具有殺傷力之捷克
    ＣＺ廠７５Ｂ型口徑９ｍｍ制式半自動９０手槍1枝（槍枝
    管制編號0000000000號）及如附表三編號1之具有殺傷力之
    所示制式子彈2顆，及如附表三編號2所示之無殺傷力即無法
    擊發之子彈2顆等物取出，並即持有之。
二、嗣於94年12月21日下午19時40分許，經警在丁○○所使用之
    車號7Ｋ─6080號自用小客車及其前開住處扣得其所有之如
    附表一、二、三所示之物品而查獲上情（上開槍彈經鑑定後
    餘如附表一所示）。
三、案經台南縣警察局學甲分局報告台灣台南地方法院檢察署檢
    察官偵查起訴。
    理  由
壹、證據能力方面：
    被告辯稱其於查獲當日所為之警詢供述，係因受承辦員警及
    他人干擾，始會承認自行改造槍彈之不實供述云云。惟證人
    即查獲本案之員警甲○○於偵查中到庭證稱：「當日查獲扣
    案之槍彈及改造工具時，確曾請被告配合調查；然係被告當
    場自承改造槍彈，並稱工具均係其所有」等語（見偵卷第63
    頁），而被告於同日庭訊時亦自承證人甲○○當日要求其配
    合調查，但並未要其承認改造槍彈等語（見偵卷第62頁），
    復於原審審理時，證人即被告之父丙○○及證人乙○○分別
    到庭證稱：「當日警方搜索時，其曾聽聞執行搜索之員警曾
    對被告稱：東西被查獲要承認，但並沒有說何事要承認；且
    其曾請縣議員乙○○到警局關心本案，並曾聽聞乙○○對被
    告稱被查獲要配合警方辦案，要承認」等語（原審卷第17頁
    ）；「其到警局時，見桌上有槍，乃提醒被告稱此舉可能違
    法，並告知事實如何，如係自己在玩，要配合、要承認」等
    語（原審卷第20至21頁），是依證人丙○○與乙○○之證詞
    ，亦難認被告為自行改造槍彈之供述係因受證人丙○○、乙○○之不當干擾所致，綜上前揭證人之證詞與被告之供述，
    自難以此認定被告前揭警詢及偵審中之供述係因警察要求其
    配合或受證人乙○○等人之干擾所致。從而被告辯稱：被告
    前開自白係因受干擾所致，而與事實不符云云，當無可採。
貳、認定犯罪事實所憑之證據及理由：
一、訊據被告丁○○固坦承持有上開制式手槍及具殺傷力之改造
    手槍與具殺傷力子彈部分犯行，惟矢口否認涉有製造改造手
    槍及子彈部分犯行，辯稱：扣案之改造手槍及子彈均係其經
    由網路上所購得，於購買之際，即具有殺傷力，其並未將之
    改造；其於警詢及偵查與原審訊問時，係因警察要其配合，
    且其無意牽扯他人，始為前揭改造手槍、子彈均係其所製造
    之不實供詞；又扣案電鑽等工具均屬一般家庭五金工具，被
    告復無製造槍械之專業能力，不可能製造槍械云云。
二、經查：
(一)上開犯罪事實一(二)部分，即被告於94年8月間某日起至同年
    12月21日查獲日止，未經許可持有制式手槍及具殺傷力之制
    式子彈2顆之事實，業據被告坦承不諱，並有前開附表一編
    號1制式手槍1支扣案可稽（制式子彈2顆業於鑑定時擊發）
    ，另將被告所持有之前揭制式手槍及子彈2顆，經囑託內政
    部警政署刑事警察局進行鑑驗，鑑驗結果認係捷克ＣＺ廠７
    ５Ｂ型口徑９ｍｍ制式半自動９０手槍1枝（槍枝管制編號
    0000000000號）可發射子彈而具殺傷力、扣案制式子彈4 顆
    經試射其中2顆可擊發，而具殺傷力等情，有該局95年3 月3
    日刑鑑字第0940200316號槍彈鑑定書1份在案可參（偵查卷
    第70至78頁），足證被告此部分自白與事實相符，此部分犯
    行堪予採信。
(二)
  (一)上開犯罪事實一(一)部分，即被告於94年5月至8月間某日間起
    ，至同年12月21日止，未經許可製造並持有可發射子彈，具
    殺傷力之改造手槍2枝及具殺傷力土造子彈13顆之事實，業
    據被告於警詢、偵查中、及原審聲羈庭時供述綦詳：
  (1)被告就其所持有之前揭扣案之改造手槍2枝、及土造子彈13
    顆之來源時，於警詢時供稱：前揭扣案之槍彈均係其在94年
    7 月至8月間，在其住所一樓客廳內，利用扣案工具改造而
    成，並稱：係自行看書及摸索改造而成等語（見警卷第4頁
    ）。
  (2)復於同日經檢察官偵查中供稱：前揭改造手槍係其於94年5
    月至6月間在台南市北區某模型店購得兩支玩具手槍，復另
    行購買鐵管，至其不知情之友人位於台南縣佳里鎮之工廠，
    借用大型器具加以切削，細部研磨就在其住處完成；並稱其
    向模型店購買之模型彈，具備彈頭與彈殼，僅需以鑽頭將彈
    頭之部分略微改造，即可裝填鞭炮內拆得之火藥；扣案工具
    均其所有，且供其改造玩具手槍所用等語（見偵卷第7至8頁
    ），就製造前揭改造手槍之過程供述綦詳。
  (3)被告於檢察官聲請羈押時，於原審訊問時供述：除制式手槍
    與子彈外，均係其自行改造而成，改造槍彈係興趣；另稱：
    警詢與偵查中之供述均屬實在等語（參見原審94年度聲羈字
    第634號卷第4至5頁）。
  (4)被告嗣辯稱：扣案之改造手槍與子彈均係其自網路購得，並
    非其自行製造，警詢及偵查中，係因欲自行承擔犯行，而故
    為扣案改造槍彈均係其自行製造之不實供述云云；惟查，如
    前述被告於警詢所為之自白並無不可採之事由，且如前述，
    被告於警詢及偵查中所為之「扣案改造手槍係其向某模型店
    所購得，並向友人借得工廠大型器具裁切而得」之供述，由
    此內容可知與其製造扣案改造手槍有關者，已有模型店、出
    借大型器具之友人，且該些人等均屬有固定、明確地址，承
    辦員警均可循線查訪，故該等模型店、被告之友人不無因本
    案受有訟累之可能。反觀被告於偵審中辯稱「利用網路向不
    詳姓名人士購得扣案改造手槍」之供述，於現實面上，因利
    用網路者可匿名之特性，幾無可能續行追查實際出售槍彈之
    人，是被告於警詢及偵查之際，倘有自行承擔犯行，無意牽
    累他人之意，衡情大可陳稱係利用網路所購，而無需為前揭
    供詞，使該模型店及出借大型器具之友人亦陷於可能受訴追
    之風險；參以被告供稱自網路以新台幣15000元購買2支改造
    槍枝，並以一手交錢，一手交貨之「面交」交易方式，揆諸
    一般槍枝市面行情，此一交易價格，顯違常理，且槍枝為法
    令管制物品，買賣雙方均以私下秘密方式進行，從而被告所
    稱面交方式，亦使賣方之身分曝露，而為警循線查獲，亦違
    常情，綜上，被告辯稱：警詢、偵查中，係因欲自行承擔犯
    行，而故為扣案改造槍彈均係其自行製造之不實供述云云，
    顯與事實不符，當屬事後卸責之詞，應無可採。
  (二)又扣案之前揭改造手槍2支及土造子彈13顆（業於鑑定時擊
    發5顆），經囑託內政部警政署刑事警察局進行鑑驗，(1)就
    前開附表一編號2、3所示之改造手槍，鑑驗結果為「(一)槍枝
    管制編號0000000000號，認係由係仿SIGSAUER廠Ｐ２２０型
    半自動手槍製造之之槍枝換裝土造金屬槍管而成之改造手槍
    ，機械性能良好，可擊發適用子彈，認具有殺傷力。(二)槍枝
    管制編號0000000000號，認係仿ＢＥＲＥＴＴＡ廠９２ＦＳ
    型半自動手槍製造之槍枝換裝土造金屬槍管而成之改造手槍
    ，機械性能良好，可擊發適用子彈，認具有殺傷力。」，(2)
    就前開附表一編號4、5所示之子彈進行鑑驗，鑑驗結果為「
    (一)係土造金屬彈殼加裝直徑約9ｍｍ之金屬彈頭之土造子彈5
    顆，經採樣2顆試射結果，均可擊發，認具殺傷力，(二)係土
    造金屬彈殼加裝直徑約8.9ｍｍ之金屬彈頭之土造子彈8顆，
    經採樣3顆試射結果，均可擊發，認具殺傷力。」，有該局
    95 年3月3日以刑鑑字第第0940200316號函檢送之槍彈鑑定
    書1份（偵查卷第70至78頁）附卷可參。
  (三)再查被告於94年12月21日經警至其住處查獲持有前揭改造槍
    彈時，並同時扣得如附表二所示用以改造槍彈或預備供改造
    用之物品，即電鑽1支、鑽頭3支、尖嘴鉗1支、老虎鉗2支、
    挫刀3支、瑞士刀1組、子彈半成品24顆、彈簧16條、黑色火
    藥1包等工具一節，亦據被告於原審審理時供承明確，並有
    台南縣警察局學甲分局搜索扣押筆錄及扣押物品目錄表各1
    份在卷可考（參見警卷第8至9頁、第12至13頁）；其中附表
    二編號1所示之火藥，經囑託內政部警政署刑事警察局進行
    鑑定，經以燃燒試驗法、呈色試驗法、氣相層析質譜分析法
    、核磁共振分析法、紅外線光譜分析法及掃瞄式電子顯微鏡
    /Ｘ—射線能譜分析法鑑定結果，為0點97公克（驗餘淨重零
    點35公克），檢出碳粉、硫粉、磷粉、硝酸鉀、氯酸鉀、過
    氯酸鉀、硝化甘油、硝化纖維、DBP、Dip h enylamine 等
    成分認係含有煙火類火藥及雙基發射火藥，此有該局95年1
    月23日以刑鑑字第0950007681號鑑定書1份在卷可參（偵查
    卷第69頁），足證被告顯係使用上開物品以製造系爭改造之
    槍彈至明，雖被告以未受專業訓練，無法製造改造手槍云云
    置辯，尚無可採。另被告製造改造手槍之過程已如前述，是
    被告係另行借用大型器具進行裁切槍管，而使用扣案電鑽等
    工具，進行細部研磨，並非僅使用扣案工具進行製造改造手
    槍、子彈之犯行，辯護意旨辯稱：扣案電鑽等工具均屬通常
    五金工具，不足以製造槍彈云云，亦無可採。從而應認被告
    於警詢、偵查、及原審訊問時所為之自白與事實相符，堪予
    採信。
(三)按槍砲彈藥刀械管制條例第8條第1項所謂之「製造」行為係
    指將槍枝材料組合成具殺傷力之槍枝，或將原不具殺傷力之
    槍枝改造成具殺傷力之槍枝而言，並不以製造槍械全數零件
    為必要。市售玩具手槍，往往有完整之槍枝結構，且有部分
    零件亦以金屬製成，然於槍管等重要零件處，係以無法承受
    火藥爆發能量之塑膠材質以代堅固之鋼鐵。故此類玩具手槍
    僅具聲光效果，實際上並無法供金屬或子彈射擊而不具殺傷
    力。惟此類玩具手槍如將其塑膠構成部分，更換為得以承受
    金屬、子彈發射能量之金屬材質製成部分，則該玩具手槍即
    可發射金屬、子彈，而可認定具有殺傷力，是類此更換部分
    零件之行為，亦屬槍砲彈藥刀械管制條例第8條第1項所謂之
    「製造」行為。被告於偵查中業已供稱：其另行購買鐵管後
    ，至友人工廠處，以大型器具裁切後，攜回其住處進行細部
    研磨等語（參見前開偵卷筆錄），足見被告係另購鐵管藉以
    更換玩具手槍之槍管，使之得以承受金屬、子彈發射之能量
    。縱被告就該2支改造手槍之其餘部分均未變動或無相關技
    術得以製造、變動，然其更換鐵製槍管之舉，已屬槍砲彈藥
    刀械管制條例第8條第1項所謂之「製造」行為，並此敘明。
(四)綜上所述，被告持有制式手槍、子彈及製造可發射子彈之改
    造手槍及具殺傷力之改造子彈等犯行，事證均已臻明確，堪
    以認定，應依法論科。
參、論罪科刑之理由：
一、
(一)按行為後法律雖有修正，但其內容僅係形式上做文字之修正
    ，或僅係將法理明文化，或僅係易動法條項次時，因未涉及
    犯罪構成要件或處罰內容之變更，自非屬法律之變更，而無
    依刑法第2條第1項之規定予以比較新舊法之必要，惟修正後
    之內容如客觀上已涉及犯罪構成要件或處罰內容等實質上變
    更時，即屬法律之變更，而應依刑法第2條第1項之規定比較
    新舊法。至比較結果，如修正後之內容，依行為人所犯個案
    具體主觀上比較結果，認並無有利之情形時，依刑法第2條
    第1項前段之規定，即應適用舊法即行為時法，如有利於行
    為人時，則應依刑法第2條第1項後段之規定，適用新法即裁
    判時法，足見應否適用刑法第2條第1項之規定比較新舊法，
    應取決於修正後法條之實質內容，於客觀上是否已有變更為
    依據，而非取決於是否有利於行為人，至於究竟應適用行為
    時法或裁判時法，始應就行為人所犯個案做具體主觀上之比
    較以判斷新法是否有利於行為人，如新法有利於行為人，則
    應適用新法即裁判時法，如新法並無有利於行為人之情形時
    ，則應適用舊法即行為時法。
(二)查刑法第55條、第56條、第42條第2項、第3項、第51條第5
    款、第33條第5款等條文已於94年2月2日修正公布，其中
    (1)第56條及第55條後段之規定業已刪除。(2)第51條第5款
    原規定：「宣告多數有期徒刑者，於各刑中之最長期以上，
    各刑合併之刑期以下，定其刑期。但不得逾二十年。」，修
    正後刑法第51條第5款規定：「宣告多數有期徒刑者，於各
    刑中之最長期以上，各刑合併之刑期以下，定其刑期。但不
    得逾30年」。(3)第33條第5款由「罰金：一元以上」修正為
    「罰金：新台幣一千元以上。以百元計算之」；並均於95
    年7月1日施行。則依上開規定，因被告所犯之罪如後述，有
    連續犯及牽連犯關係，如依95年7月1日新法施行前之刑法第
    55條及第56條之規定，僅從一重或論以一罪即可，如依95年
    7 月1日新法施行後刑法之規定，則因連續犯及牽連犯之規
    定業已刪除，其所犯各罪，應分論併罰；又修正後刑法第51
    條第5款亦並非較有利於行為人，依刑法第2條第1項前段之
    規定，仍應依修正前刑法，定其應執行之刑（最高法院95年
    第8次刑事庭會議決議參照）；另修正後刑法第33條第5款之
    規定，則無異提高法定刑罰金刑之最低刑度，則綜合上情，
    比較新舊法結果，本於不得分割適用之原則，自以修正前刑
    法第56條、第55條、第51條第5款、第33條第5款之規定有利
    於被告，依95 年7月1日新施行之刑法第2條第1項前段之規
    定，此部份自應適用行為時法即95年7月1日施行前之刑法第
    56條、第55 條、第51條第5款之規定，併此敘明。
(三)至被告經併科罰金應易服勞役折算標準部分，第42條第2項
    前段已由原先規定：「易服勞役以一元以上三元以下折算一
    日。」，修正為第42條第3項前段規定：「易服勞役以新台
    幣一仟元、二仟元或三仟元折算一日。」，第3項亦由原先
    規定：「罰金總額折算逾六個月之日數者，以罰金總額與六
    個月之日數比例折算。」，修正為第42條第5項前段規定：
    「罰金總額折算逾一年之日數者，以罰金總額與一年之日數
    比例折算」。被告行為時之易服勞役折算標準，依修正前罰
    金罰鍰提高標準條例第2條前段規定，就其原定數額提高為
    100倍折算1日，最高應以銀元300元折算1日，即新台幣900
    元折算1日，惟修正施行後之易服勞役之折算標準，最高則
    為新台幣3000元，則比較新舊法之結果，以新法較有利於被
    告，自應依修正後刑法第2條第1項但書規定，適用修正後刑
    法第42條第3項前段規定，併此敘明。
二、
(一)按依犯罪之性質及日常社會生活之經驗判斷，可認1行為本
    質上即當然包括另1行為，或1行為足以吸收另1行為者，僅
    論1罪，不復依想像競合犯、牽連犯之規定論處，即學理上
    所謂之吸收犯，其與牽連犯之區別，主要在於牽連犯其相牽
    連之數行為，所觸犯之數罪名同時存在，而吸收犯為一罪性
    質，當然含有他罪，而非2以上之罪名同時存在，是牽連犯
    為裁判上1罪，而吸收犯則為實質上1罪，二者不可相混淆。
    按未經許可製造槍彈之製造行為，與其後之未經許可繼續持
    有該所製造槍彈之持有行為，依其犯罪之性質，可認為未經
    許可製造槍彈行為為高度行為，而未經許可繼續持有槍彈行
    為為低度行為，其持有行為，應為製造行為所吸收，應僅論
    以未經許可製造槍彈1罪（最高法院90年度臺上字第2579 號
    判決要旨參照）。
(二)核被告就前開犯罪事實一(一)部分所為，係違反槍砲彈藥刀械
    管制條例第8條第1項未經許可製造可發射子彈具有殺傷力之
    之改造手槍罪、第12條第1項未經許可製造具殺傷力子彈罪
    、就前開犯罪事實一(二)部分所為，係違反同條例第7條第4項
    非法持有制式手槍罪、第12條第4項非法持有具殺傷力子彈
    罪。
(三)被告未經許可製造可發射子彈，具殺傷力之改造手槍及具殺
    傷力之子彈完成後，續為持有該改造手槍及子彈之低度行為
    ，依前開判決要旨，應為製造可發射子彈，具殺傷力之改造
    手槍及子彈之高度行為所吸收，不另論罪。至被告改造子彈
    所需之火藥等，係被告用以改造子彈所需之物品，足徵其持
    有前開火藥乃改造子彈之階段行為，而不另論罪。
三、
(一)又被告連續未經許可製造其他可發射子彈具有殺傷力之改造
    手槍，及製造具殺傷力子彈之多次犯行，均時間密接、觸犯
    犯罪構成要件相同之罪名，顯均係基於概括犯意為之，均應
    依連續犯規定，分別僅論以一未經許可製造其他可發射子彈
    具有殺傷力之槍砲罪及製造具殺傷力之子彈罪，並均加重其
    刑（製造槍枝罪無期徒刑部分除外）；至被告所製造具殺傷
    力之子彈係供其所製造之改造手槍所用（見警卷第4頁），
    是其所犯連續未經許可製造其他可發射子彈具有殺傷力之改
    造手槍罪，及連續製造具殺傷力子彈罪間，當有手段目的之
    牽連關係，應從一重之連續未經許可製造其他可發射子彈具
    有殺傷力之手槍罪論處。
(二)被告以一持有行為，持有制式手槍及子彈，係一行為觸犯非
    法持有制式手槍罪及非法持有具殺傷力子彈罪2罪名，應依
    刑法第55條想像競合犯之規定，從一重之非法持有制式手槍
    罪處斷。
四、被告所犯非法持有制式手槍罪及非法製造可發射子彈之改造
    手槍罪2罪間，犯意各別，行為互異，應予分論併罰。又被
    告前開2罪之構成要件雖均包含非法持有槍彈之行為，惟被
    告取得本案扣案之制式手槍與改造手槍之原因、時間、方式
    均不相同，顯非同一持有行為，無從認係1罪，附此敘明。
肆、本院撤銷改判之理由：
一、原判決以被告罪證明確，因予論罪科刑，固非無見。但查：
    (一)原審就罰金易服勞役之折算標準，經比較新舊法而適用
    舊法，未予適用新法，尚有未洽。(二)扣案之如附表二所示
    之物，原判決就此部分宣告沒收時，未敘明何者係供犯罪所
    用或預備供犯罪所用，亦有未合。
二、被告上訴意旨就持有手槍及子彈部份指摘原判決量刑過重，
    就製造手槍及子彈部份否認犯罪，雖非有理，惟原判決既有
    上開可議之處，自應由本院將原判決撤銷改判，以期適法。
    爰審酌被告之犯罪動機、目的、犯罪手段、未經許可擅自製
    造槍彈對社會治安將造成一定之影響、犯後就持有制式手槍
    、子彈部分始終坦承犯行，未曾反覆；然就製造改造手槍、
    子彈部分，先於警詢、偵查坦承犯行，復行否認之態度，另
    審酌被告前未曾受有期徒刑以上之宣告，素行非惡、且依卷
    證所示，被告並無持本案槍彈犯案之情狀等一切情況，就所
    犯2罪分別量處如主文第2項所示之有期徒刑及罰金刑，並定
    執行刑，併就罰金刑部分諭知易服勞役之折算標準。
三、如附表一編號1至6所示之物品屬違禁物，應依刑法第38條第
    1項第1款之規定，沒收之。又如附表二所示之物為被告所有
    ，供犯罪所用或預備犯罪所用之物，應依刑法第38條第1項
    第2款之規定，諭知沒收。至附表三所示之子彈部分業經鑑
    驗採樣試射，已不具殺傷力，而非屬違禁物，爰不為沒收之
    諭知。另扣案鉛顆粒579點8 公克與本案槍彈均不相符，至
    不具殺傷力之玩具手槍4支等物亦非供被告犯罪所用或預備
    犯罪所用之物，爰不另予宣告沒收。
伍、適用之法律
一、刑事訴訟法第369條第1項前段、第364條、第299條第1項前
    段。
二、槍砲彈藥刀械管制條例第7條第4項、第8條第1項、第12條第
    1 項、第4項。
三、新修正施行刑法第11條前段、第2條第1項前段及但書、第38
    條第1項第1款、第2款、第42條第3項、修正前刑法第56 條
    、第55條、第51條第5款、第7款、廢止前罰金罰鍰提高標準
    條例第2條。
本案經檢察官謝錫和到庭執行職務。
中　　華　　民　　國　　96　　年　　5 　　月　　29　　日
                  刑事第四庭    審判長法　官 吳志誠
                                      法　官 陳珍如
                                      法　官 羅心芳
以上正本證明與原本無異。
如不服本判決，應於收受本判決後十日內向本院提出上訴書狀。
其未敘述上訴理由者並得於提起上訴後十日內向本院補提理由書
狀（均須按他造當事人之人數附繕本）「切勿逕送上級法院」。
　　　　　　　　　　　　　　　　　　　書記官 蔡振豐
中　　華　　民　　國　　96　　年　　5 　　月　　29　　日
附錄法條：
槍砲彈藥刀械管制條例第7條
未經許可，製造、販賣或運輸火砲、肩射武器、機關槍、衝鋒槍
、卡柄槍、自動步槍、普通步槍、馬槍、手槍或各類砲彈、炸彈
、爆裂物者，處死刑、無期徒刑或7 年以上有期徒刑；處徒刑者
，併科新台幣3千萬元以下罰金。
未經許可，轉讓、出租或出借前項所列槍砲、彈藥者，處無期徒
刑或5年以上有期徒刑，併科新台幣1千萬元以下罰金。
意圖供自己或他人犯罪之用，而犯前二項之罪者，處死刑或無期
徒刑；處徒刑者，併科新台幣5千萬元以下罰金。
未經許可，持有、寄藏或意圖販賣而陳列第1 項所列槍砲、彈藥
者，處5年以上有期徒刑，併科新台幣1千萬元以下罰金。
第 1 項至第 3 項之未遂犯罰之。
槍砲彈藥刀械管制條例第8條第1項
未經許可，製造、販賣或運輸鋼筆槍、瓦斯槍、麻醉槍、獵槍、
空氣槍或第4條第1項第1款所定其他可發射金屬或子彈具有殺傷
力之各式槍砲者，處無期徒刑或5年以上有期徒刑，併科新臺幣1
千萬元以下罰金。未經許可，轉讓、出租或出借前項所列槍枝者
，處5年以上有期徒刑，併科新臺幣1千萬元以下罰金。
槍砲彈藥刀械管制條例第12條
未經許可，製造、販賣或運輸子彈者，處1年以上7年以下有期徒
刑，併科新台幣500萬元以下罰金。
未經許可，轉讓、出租或出借子彈者，處6月以上5年以下有期徒
刑，併科新台幣300萬元以下罰金。
意圖供自己或他人犯罪之用，而犯前二項之罪者，處3年以上10
年以下有期徒刑，併科新台幣700萬元以下罰金。
未經許可，持有、寄藏或意圖販賣而陳列子彈者，處5年以下有
期徒刑，併科新台幣300萬元以下罰金。
第 1 項至第 3 項之未遂犯罰之。
┌────────────────────────────────────┐
│附表一：（應沒收物）                                                    │
├──┬───────┬───┬────────────┬────────┤
│編號│槍  枝  名  稱│數  量│鑑     定     報     告 │備            註│
├──┼───────┼───┼────────────
│ 1  │制式手槍      │一支  │槍枝管制編號：0000000000│內政部警政署刑事│
│    │              │      │，認係捷克CZ廠75Ｂ型口徑│警察局95年3月3日│
│    │              │      │9mm制式半自動手槍，機械 │刑鑑字第09402003│
│    │              │      │性能良好，可擊發子彈同口│16號鑑驗通知書（│
│    │              │      │徑制式子彈，認具殺傷力。│見偵查卷第70至  │
│    │              │      │                        │78頁）          │
├──┼───────┼───┼────────────┼────────┤
│ 2  │仿SIGSAUER廠Ｐ│一支  │槍枝管制編號：0000000000│同上            │
│    │220型半自動手 │      │認機械性能良好，可擊發子│                │
│    │槍之改造手槍  │      │彈，認具殺傷力。        │                │
│    │              │      │                        │                │
├──┼───────┼───┼────────────┼────────┤
│ 3  │仿BERETTA廠   │一支  │槍枝管制編號：0000000000│同上            │
│    │92FS型半自動手│      │認機械性能良好，可擊發子│                │
│    │槍之改造手槍  │      │彈同口徑制式子彈，認具殺│                │
│    │              │      │傷力。                  │                │
│    │              │      │                        │                │
├──┼───────┼───┼────────────┼────────┤
│ 4  │制式子彈（直徑│4顆   │認均係口徑9mm之制式子彈 │同上            │
│    │9mm）         │      │，均經試射，其中2顆可擊 │                │
│    │              │      │發，認具殺傷力，另2顆無 │                │
│    │              │      │法擊發。【扣案4顆，均經 │                │
│    │              │      │鑑驗試射，2顆無法擊發】 │                │
│    │              │      │                        │                │
├──┼───────┼───┼────────────┼────────┤
│ 4  │土造子彈（直徑│3顆   │認均係由金屬彈殼及直徑  │同上            │
│    │9.mm）        │      │9mm金屬彈頭組合而成之土 │                │
│    │              │      │造子彈，採樣2顆試射，均 │                │
│    │              │      │可擊發，認具殺傷力。【扣│                │
│    │              │      │案五顆，鑑驗試射2顆，餘 │                │
│    │              │      │三顆】                  │                │
│    │              │      │                        │                │
├──┼───────┼───┼────────────┼────────┤
│ 5  │土造子彈（直徑│5顆   │認均係由金屬彈殼及直徑8.│同上            │
│    │8.9mm）       │      │91mm金屬彈頭組合而成之土│                │
│    │              │      │造子彈，採樣3顆試射，均 │                │
│    │              │      │可擊發，認具殺傷力。    │                │
│    │              │      │【扣案8顆，鑑驗試射3顆，│                │
│    │              │      │餘5顆】                 │                │
│    │              │      │                        │                │
└──┴───────┴───┴────────────┴────────┘
┌────────────────────────┐
│附表二：                                        │
├──┬───────────┬───┬─────┤
│編號│扣　押　物　名　稱    │數  量│備      註│
├──┼───────────┼───┼─────┤
│ 1  │火藥                  │1包   │鑑定取樣後│
│    │                      │      │餘0.35公克│
├──┼───────────┼───┼─────┤
│ 2  │電鑽                  │1支   │          │
├──┼───────────┼───┼─────┤
│ 3  │鑽頭                  │3支   │          │
├──┼───────────┼───┼─────┤
│ 4  │尖嘴鉗                │1支   │          │
├──┼───────────┼───┼─────┤
│ 5  │老虎鉗                │2支   │          │
├──┼───────────┼───┼─────┤
│ 6  │ 銼刀                 │3支   │          │
├──┼───────────┼───┼─────┤
│ 7  │ 瑞士刀               │ 1組  │          │
└──┴───────────┴───┴─────┘
┌────────────────────────┐
│附表三：（無庸沒收之物）                        │
├──┬───────────┬───┬─────┤
│編號│扣　押　物　名　稱    │數  量│備      註│
├──┼───────────┼───┼─────┤
│ 1  │制式子彈（直徑9mm）   │2顆   │因鑑驗試射│
│    │                      │      │，失其殺傷│
│    │                      │      │力。      │
│    │                      │      │          │
│    │                      │      │          │
├──┼───────────┼───┼─────┤
│ 2  │制式子彈（直徑9mm）   │2顆   │無法擊發，│
│    │                      │      │無殺傷力，│
│    │                      │      │。        │
│    │                      │      │          │
├──┼───────────┼───┼─────┤
│ 3  │制式子彈（直徑9mm）   │2顆   │因鑑驗試射│
│    │                      │      │，失其殺傷│
│    │                      │      │力，如附表│
│    │                      │      │一編號5。 │
│    │                      │      │          │
├──┼───────────┼───┼─────┤
│ 4  │制式子彈（直徑8.9mm） │3顆   │因鑑驗試射│
│    │                      │      │，失其殺傷│
│    │                      │      │力，如附表│
│    │                      │      │一編號6。 │
│    │                      │      │          │
└──┴───────────┴───┴─────┘
